

Soy un desarrollador de Software más de 10 años experiencia, con capacitación y actualización continua, deseo Integrarme en una empresa sólida y colaborar con el desarrollo y crecimiento de la misma, ideas aportando nuevas existentes, mejorando las trabajando en equipo y con dedicación en los proyectos que se me encomienden, para hacer de la empresa la mejor.

+52 (961) 429-46-06 ingjoseisraelgr@outlook.com GitHub /JoshybaDev Mi linkedin

### **INTERESES**

- Capacitación continua
- Cumplir retos.
  Estudiando Ingles.
- Escuchar música

#### **LENGUAJES**

- VB 6.0 y VB .NET
- C#
- PHP
- Java
- Python
- JavaScript

### **TECNOLOGÍAS**

- MVC
- Laravel
- .NET Y Net. Core
- Mysql y Sql Server
- GIT y GITHUB
- Servicios Rest/Soap
- Procedimientos almacenados.

# JOSÉ ISRAEL GÓMEZ RODRÍGUEZ FULLSTACK DEVELOPER

#### **EXPERIENCIA PROFESIONAL**

## GLOBAL TRANSFER (AMOREB S.A.P.I. DE C.V.) - ANALISTA Y DESARROLLADOR DE SOFTWARE (13 ENERO 2020 – 19 MAYO 2022)

- Análisis, diseño y desarrollo del BackEnd que usa del sistema web en Laravel 7.2 GlobalSpei (https://wmx.walletmx.com:8090)
- Análisis, diseño y desarrollo del sistema web GlobalCard con Laravel 7.2 (https://gc1.amorebsapi.com:8088/)
- Desarrollo y continuidad de módulos del sistema intranet en PHP
- Análisis, diseño y desarrollo de servicios Rest en PHP, servicio SOAP y WebApi con C# .NET
- Análisis, diseño y desarrollo de Agentes en Visual C# para procesos automáticos repetitivos de cada 10 segundos.
- Procesamiento de Fondeo de monederos, cierre de fondeos, estados de cuenta mensual, procesamiento de recepcion de abonos SPEI, procesamientos de ordenes SPEI, cierre de movimientos SPEI.
- Análisis, diseño y desarrollo de Bases de datos en Sql Server de Microsoft.
- Consumo de servicios SOAP y Rest para el procesamiento de SPEIs Y MONEDEROS

### GRUPO INTEGRADOR DEL SURESTE - INGENIERO DESARROLLADOR DE SOFTWARE Diciembre 2019 al 11 ENERO 2020

- Implementación de un portal web mediante WordPress (<a href="https://gtis.mx/">https://gtis.mx/</a>)
- Mejoras al sistema en Laravel 7.0 (https://sistema.gtis.mx/)

## CREA CONSULTORIA – INGENIERO DESARROLLADOR DE SOFTWARE 13 julio 2013 al 04 de NOVIEMBRE 2019

- Migración del sistema financiero de VB 6.0 a VB NET.
- Análisis y diseño y desarrollo del sistema financiero para préstamos con varias tecnologías Visual Basic .NET, Visual C#, PHP, Crystal Report, y recepción de pago mediante STP.
- Administrador del servidor de la financiera OBTENIENDO TU BENEFICIO S.A.P.I. DE CV
- Continuidad al sistema ERP principal de la empresa desarrollado en Visual Basic .Net
- Creación de Layouts Bancarios en formato Excel
- Soporte al cliente vía remota y presencial.
- App movil de consulta en Android programado en Java
- Soporte técnico informático a los equipos de la empresa niveles L1, L2 y L3.

### CyberWorld – ENCARGADO (30 ENERO 2007 al 10 JULIO 2013)

- Instalación de sistemas operativos Windows.
- Respaldo y recuperación de información.
- Edición de audio y video.
- Capacitaciones al cliente

- Apertura y cierre de caja.
- Mantenimiento de la red.
- Mantenimiento preventivo y correctivo a los equipos de cómputo.
- Autoestudio del mundo de desarrollo de software.

### **EDUCACIÓN**

- Egresado y titulado del Instituto de Estudios Superiores "Sor Juana Inés de la Cruz" en el periodo del 2006 – 2010 en la carrera de Ingeniería en Sistemas Computacionales.
- Titulado como Profesional Técnico en Informática(CONALEP) con cedula número 5115958.